【裁判字號】    89,交易,100
【裁判日期】    891031
【裁判案由】    過失傷害
【裁判全文】
臺灣雲林地方法院刑事判決                        八十九年度交易字第一號
    公  訴  人  臺灣雲林地方法院檢察署檢察官
    被      告  乙○○
右列被告因過失傷害案件，經檢察官提起公訴（八十九年度偵字第八六七號），本院
判決如左：
    主  文
乙○○因過失傷害人，處拘役伍拾日，如易科罰金，以參佰元折算壹日。
    事  實
一、乙○○於民國（下同）八十八年九月二十四日凌晨一時許，駕駛車號Ｍ八－五○
    九五號自用小客車，沿雲林縣西螺鎮○○○路由東往西方向行駛，途經該路與往
    埔心道路之無號誌交岔路口時，原應注意車輛行駛時，須注意車前狀況，並隨時
    採取必要之安全措施，及車輛行至無號誌交岔路口時，應減速慢行，作隨時停車
    之準備，而依當時情形，並無不能注意之情事，詎乙○○疏於注意及此，貿然通
    過該路口；適丙○○駕駛車號Ｓ五－二五四一號自用小貨車搭載林燕偵、丁○○
    、羌慧君，沿上揭興農西路同向行駛，亦疏未注意右轉彎時應於距交岔路口十公
    尺前換入外側車道，即率然於上開交岔路口右轉，二車因而碰撞，乙○○上開汽
    車左前側碰撞丙○○上開小貨車右後方，小貨車因而翻覆，造成丁○○受有頭部
    外傷及顏面、頭皮撕裂傷，羌慧君受有頸部、左大腿、右膝、右肩及鎖骨挫傷、
    左足踝挫傷及擦傷之傷害。乙○○於肇事後，在有偵查犯罪職務之公務員知悉其
    犯罪前，即主動向承辦警員戊○○自首肇事，並接受裁判。
二、案經丁○○、羌慧君訴由雲林縣警察局西螺分局報請台灣雲林地方法院檢察署檢
    察官偵查起訴。
    理  由
一、訊據被告乙○○對於上揭時地行經無號誌交岔路口未減速慢行，致與正要右轉之
    丙○○所駕駛之小貨車發生碰撞之事實坦承不諱，核與告訴人丁○○、羌慧君於
    警訊及偵審中之指訴、證人丙○○及到場處理之警員戊○○於警訊或偵審中之證
    述情節，均相吻合，並有現場照片及道路交通事調查報告表附卷可資佐證。而告
    訴人確因本件車禍受傷之事實，復有診斷證明書二紙在卷足憑。雖被告辯稱，是
    小貨車未打方向燈自內車道突然右轉，致使伊車左前方撞到小貨車右側中間，小
    貨車才會翻覆云云。經查，本件車禍二車之碰撞點，確係被告乙○○上開小客車
    左前方撞及小貨車右後方等情，已經證人戊○○於審理中結證屬實。再據證人即
    修理小貨車之甲○○於審理中證稱，小貨車後右方角落有被撞情形，而車子右側
    中間及右前車門附近並無撞擊痕跡等語，堪信小貨車係由右後方遭小客車撞擊無
    疑。又據證人丙○○於審理中陳述：伊從後視鏡有看到一部車，覺得距離很遠，
    不會碰到才開過去，伊有打方向燈，後來不知為何就翻車了等語，則兩車若在同
    一車道，則除由車室內後視鏡得以看到後車外，右後視鏡並不會看到後車，且此
    時發生碰撞，其撞擊點亦應在前車車尾之左半部，而證人丙○○既陳述其能自後
    視鏡看到被告車，雙方之撞擊點又分別是小貨車之右後方及小客車之左前側，足
    證發生車禍前，雙方車輛係在不同車道無誤，是被告辯稱係小貨車自內車道突然
    右轉等語，堪以採信。惟被告當時若能依規定注意車前狀況，並於行經無號誌交
    岔路口減速慢行，縱使前方有突然右轉之情形，衡理當不致因欠缺足夠之行車安
    全距離而避煞不及，是被告亦難辭其過失之責。按汽車行駛時，須注意車前狀況
    ，並隨時採取必要之安全措施；車輛行至無號誌交岔路口時，應減速慢行，作隨
    時停車之準備。道路交通安全規則第九十四條第三項、第九十三條第一項第四款
    分別定有明文。被告身為汽車駕駛人，自應注意並遵守上述規定。又依卷附之道
    路交通事故調查報告表所載，當時並無不能注意之情事，被告竟疏未注意防免而
    肇事致人受傷，其有過失甚明。而告訴人二人確因本件車禍而受傷，已詳述如前
    ，是被告之過失犯行與告訴人二人之傷害間，顯有相當因果關係。本件事證明確
    ，被告之過失犯行堪以認定。
二、核被告所為，係犯刑法第二百八十四條第一項前段之過失傷害罪。被告一過失行
    為致告訴人二人受傷，為想像競合犯，應依刑法第五十五條規定，從一重之過失
    傷害罪處斷。被告肇事後，主動向處理本件車禍之警員戊○○自首肇事，有證人
    戊○○之證詞可參，應依刑法第六十二條前段規定，減輕其刑。爰審被告前無犯
    罪前科，有本院被告全國前案紀錄表在卷可徵，素行良好，惟犯後否認犯罪，未
    與告訴人二人達成和解及證人丙○○駕駛小貨車突然右轉亦與有過失等一切情狀
    ，量處如主文所示之刑，並諭知易科罰金之折算標準。
據上論斷，應依刑事訴訟法第二百九十九條第一項前段、刑法第二百八十四條第一項
前段、第五十五條、第六十二條前段、第四十一條，罰金罰鍰提高標準條例第一條前
段、第二條，判決如主文。
中      華      民      國      八十九      年    十    月    三十一    日
                                      臺灣雲林地方法院刑事第一庭
                                          法  官
如不服本判決，應於判決送達後十日內，向本院提出上訴狀。


司法院資訊處製作；財團法人民間司法改革基金會備份。
